【裁判字號】    97,消債更,300
【裁判日期】    971015
【裁判案由】    更生事件
【裁判全文】
臺灣屏東地方法院民事裁定           97年度消債更字第300號
聲  請  人
即 債 務人  甲○○
上列當事人聲請消費者債務清理事件，本院裁定如下：
    主  文
債務人甲○○自中華民國九十七年十月十五日十二時起開始更生
程序。
命司法事務官進行本件更生程序。
    理  由
一、按債務人不能清償債務或有不能清償之虞；且無擔保或無優
    先權之債務總額未逾新台幣1200萬元者，於法院裁定開始清
    算程序或宣告破產前，得向法院聲請更生；又法院開始更生
    程序之裁定，應載明其年、月、日、時，並即時發生效力，
    消費者債務清理條例第3 條、第42條第1 項、第45條第1 項
    分別定有明文。次按法院裁定開始更生或清算程序後，得命
    司法事務官進行更生或清算程序，必要時得選任律師、會計
    師或其他適當之自然人或法人一人為監督人或管理人，同條
    例第16條第1 項亦有明文。
二、債務人聲請意旨略以：其就新台幣（下同）1,240,640 元債
    務有不能清償之情事，曾於民國95年間以書面向最大債權金
    融機構中國信託商業銀行請求依「中華民國銀行公會會員辦
    理消費金融案件無擔保債務協商機制」共同協商債務清償方
    案，嗣協商成立，約定自95年12月起分100 期攤還，利率7
    ％，每月應繳金額為26,257元，惟因其固定薪資收入約有31
    ,000 元 且尚有每月基本生活費需支應，故有不能清償債務
    之情事，致使其履行協商顯有重大困難，而此非債務人主觀
    上惡意不履行協商，實係客觀上確有不可歸責於債務人之事
    由。又其無擔保或無優先權之債務總額未逾新台幣1,200 萬
    元，復未經法院裁定開始清算程序或宣告破產，爰向本院請
    求准予裁定開始更生等語。
三、經查債務人所主張之上開事實，業據其提出債權人清冊、協
    商成立協議書、戶籍謄本等件為證，復經本院依職權調閱債
    務人財產所得情形，有稅務電子閘門財產所得調件明細表等
    附卷可稽。次查，債務人於95年所得額為22,319元，96年所
    得額為124 元；又債務人雖有坐落屏東縣屏東市○○段1088
    號及同市○○路193 號之基地及房屋，然該基地及房屋尚負
    擔總數約為169 萬元之貸款，並非純粹資產；而其名下雖有
    2000年份國瑞牌汽車一部與和鑫光電股份有限公司股票3 萬
    股，惟該汽車，變現價值不高，又和鑫光電股份有限公司為
    上市公司，其股價於97年9 月17日公開市場每股為6.29元，
    則和鑫光電股份有限公司之股票3 萬股市價為188,700 元，
    亦不足清償全部債務，則以債務人96年月平均收入約為31,0
    00元左右之收入，扣除債務人依協商應繳之金額26,257元後
    ，僅餘金額約為4,743 元，依一般生活經驗法則，自無法苛
    求債務人放棄每月基本生活需求，在其無法獲得溫飽之狀況
    下，將每月工作收入先用以還債，是聲請人主張其履行上開
    分期還款協議顯有重大困難，且係不可歸責聲請人等語，應
    屬可採。此外，本件又查無債務人有消費者債務清理條例第
    6 條第3 項、第8 條或第46條各款所定駁回更生聲請之事由
    存在，則債務人聲請更生，應屬有據，爰裁定如主文第一項
    所示，並命司法事務官進行本件更生程序。
中    華    民    國    97    年    10    月    15    日
                        民事庭法官  李麗芳
正本係照原本作成。
本裁定不得抗告。
本件裁定公告日期為民國97年10月15日中午12時
中    華    民    國    97    年    10    月    15    日
                        法院書記官  滕一珍


司法院資訊處製作；財團法人民間司法改革基金會備份。
